臺灣桃園地方法院民事裁定
111年度小上字第29號
上  訴  人  高亘麗  
被  上訴人  廖智偉  
上列當事人間請求損害賠償事件，上訴人對於中華民國110年12
月30日本院中壢簡易庭110年度壢小字第1087號第一審判決提起
上訴，本院裁定如下：
    主  文
上訴駁回。
第二審訴訟費用新臺幣壹仟伍佰元由上訴人負擔。
    理  由
一、上訴意旨略以：上訴人於民國106年10月19日發生交通意外
    事故事件，被被上訴人開車撞擊，使得上訴人連人帶車倒地
    ，致使上訴人不僅是機車側邊車殼破裂損壞，左邊的機車煞
    車手把也斷裂，上訴人的背部、臀部及腹部都有挫傷，上訴
    人的肚子也因此受到巨大驚嚇。因上訴人無就業收入連同心
    靈飽受折磨，希望判被上訴人賠償上訴人機車修理費新台幣
    （下同）2,600元，精神慰撫金22,400元，一共25,000元給
    上訴人。並聲明求為判決：原判決不利於上訴人之部分廢棄
    。
二、按對於小額訴訟程序第一審判決之上訴，非以其違背法令為
    理由，不得為之，又其上訴狀內應記載上訴理由，表明下列
    各款事項：㈠原判決所違背之法令及其具體內容；㈡依訴訟資
    料可認為原判決有違背法令之具體事實，民事訴訟法第436 
    條之24第2 項、第436 條之25分別定有明文。是當事人以小
    額訴訟程序之第一審判決違背法令為理由提起上訴時，就原
    判決如何不適用法規或適用法規不當，其上訴狀或理由書應
    有具體之指摘，並揭示該法規之條項或其內容；如依民事訴
    訟法第469 條第1 款至第5 款所列各款事由提起上訴者，其
    上訴狀或理由書應揭示合於該條款之事實，若小額訴訟程序
    上訴人之上訴狀或理由書未依上述方法表明者，自難認已對
    原判決之違背法令有具體之指摘，其上訴即不合法（參最高
    法院71年台上字第314 號判例意旨）。而依民事訴訟法第43
    6 條之32第2 項規定，第469 條第6 款之判決不備理由或理
    由矛盾之當然違背法令於小額事件之上訴程序並不準用，是
    於小額事件中所謂違背法令，並不包含認定事實錯誤、取捨
    證據不當或就當事人提出之事實或證據疏於調查或漏未斟酌
    之判決不備理由情形。而上訴不合法者，第二審法院應依同
    法第436 條之32第2 項準用第444 條第1 項規定，以裁定駁
    回之。
三、經查，細繹上訴人所執前揭上訴理由，僅是陳述請求判決數
    額，既未具體指摘原審判決有何不適用法規或適用不當之情
    形，復未指明所違背之法規、法則、司法解釋或最高法院判
    例，且就整體訴訟資料亦無從認定原判決有何違背法令之具
    體事實，自難認上訴人對該判決之如何違背法令已有具體之
    指摘，是上訴人以前開上訴理由提起上訴，顯未合法表明上
    訴理由。從而，上訴人提起本件上訴，並不合法，揆諸前開
    說明，本院自毋庸命其補正，逕以裁定駁回其上訴。
四、按於小額訴訟之上訴程序，法院為訴訟費用之裁判時，應確
    定其費用額，民事訴訟法第436 條之32第1 項準用同法第43
    6 條之19第1 項規定甚明。查本件上訴人所提之上訴既經駁
    回，則第二審訴訟費用即裁判費新臺幣1,500 元，即應由上
    訴人負擔。
五、據上論結，本件上訴為不合法，依民事訴訟法第436 條之32
    第1 項、第2 項、第471 條第1 項、第444 條第1 項前段、
    第95條、第78條、第436 條之19，裁定如主文。
中　　華　　民　　國　  111 　年　　3　　月　　 2　　日
                  民事第三庭審判長法  官  周玉羣
                                  法  官  張世聰
                                  法  官  張益銘


以上正本係照原本作成
本裁定不得抗告。
中　　華　　民　　國　111 　　年　　3　　月　　 2　　日
                                      書記官  謝菁菁